# 请教陈老师： 2012 年期中攀钢钢钒股份公司股票股利（每 10 股送 5 股）内容

提问人：9797564 时间：2014-03-12 10:46:13
不好意思，陈老师，我不熟悉上市公司查询方式，特求助： 2012 年攀钢钢钒股票股利是资本公积（溢价还是其它），或是盈余公积转增的股本。因为这其中涉及我客户的税收定性问题。

回答人：chenyiwei
请首先确定股票代码。上交所股票相关公告直接到www.sse.com.cn查询；深交所股票相关公告到www.cninfo.com.cn查询。两个网站上都有输入股票代码后快速查询公告的入口。比较省力的方式是查询该公司相关年度的年度报告（可在“公告类型”中选择“定期报告——年度报告”），下载PDF文件后直接查看。临时公告一个个找显然太费事了。